【裁判字號】    91,簡上,152
【裁判日期】    920304
【裁判案由】    恐嚇
【裁判全文】
臺灣士林地方法院刑事判決                        九十一年度簡上字第一五二號
    上  訴  人  乙○○
    即  被  告
右列上訴人即被告因恐嚇案件，不服本院簡易庭於民國九十一年一月二十九日所為之
九十年度簡字第一七二○號第一審刑事簡易判決（聲請簡易判決處刑案號：九十年度
偵字第二五二八號），提起上訴，本院管轄之第二審合議庭判決如左：
    主  文
原判決撤銷。
乙○○以加害生命之事，恐嚇他人致生危害於安全，累犯，處拘役肆拾日，如易科罰
金以佰元折算壹日
    事  實
一、乙○○前於民國八十四年間因妨害公務案件，經臺灣高等法院判處有期徒刑六月
    確定，甫於八十五年二月九日易科罰金執行完畢。緣乙○○前向丙○○以每月租
    金一萬元之代價，承租位於台北縣汐止市○○路○段二三六號八樓之五之房屋，
    並於八十八年十月二十五日與丙○○簽訂租賃契約書，約定租賃期限自八十八年
    十一月五日起至八十九年十一月四日止。嗣因租賃期限屆至，乙○○、丙○○雙
    方為遷讓返還前開房屋及有無積欠租金乙事迭生爭執，丙○○復於九十年一月十
    日利用電話與乙○○聯絡，再次要求乙○○儘速返還前開房屋時，乙○○竟向丙
    ○○恫稱：「如果你再繼續說下去，晚上我就去做掉你：：：」等語，而以加害
    生命之事恐嚇丙○○，使丙○○心生畏懼，致生危害於安全。
二、案經丙○○訴由臺北縣警察局汐止分局報告臺灣士林地方法院檢察署檢察官偵查
    並聲請簡易判決處刑。
    理  由
一、訊據被告乙○○已於本院調查、審理時供承其有利用電話向被害人丙○○恫稱「
    如果你再繼續說下去，晚上我就去做掉你：：：」等語之事實，核與被害人丙○
    ○指訴之被害情節大致相符，且經本院於九十一年十一月十八日庭訊時當場播放
    雙方之對話錄音帶以勘驗錄音帶之內容，發現被告確實有對丙○○說「如果你在
    繼續說下去，晚上我就去做掉你：：：」，口吻相當激動，並有辱罵三字經等情
    無訛，有本院該日訊問筆錄及電話譯文在卷可按，復有電話錄音帶一捲附卷可證
    ，足見被告前開自白核與事實相符，堪予採信。至被告乙○○雖辯稱：伊當時太
    憤怒，情緒繳動，才會說那些話，並無恐嚇之意思云云。然查，證人即被害人丙
    ○○迭於警訊及偵查時均證述：九十年一月十日伊打電話給被告請他搬走，因被
    告罵伊三字經，並說要「做掉你」，伊一直哭，伊同事周瑞耀、馬振民始於當天
    下午六時許陪同伊前往上址找被告等語（見九十年一月十一日警訊筆錄、甲○九
    十年四月十二日訊問筆錄、九十年七月十七日訊問筆錄）。而證人周瑞耀、馬振
    民均證稱：因乙○○經常以電話恐嚇丙○○，故於九十年一月十日下午七時許陪
    同丙○○前往上址，找乙○○要回房屋等語（均見九十年一月十一日警訊筆錄）
    ，堪認被告以上開加害生命之事恫嚇被害人，已足使被害人心生畏懼至明，再者
    ，被告恫稱「如果你再繼續說下去，晚上我就去做掉你：：：」等語，顯非一般
    氣話可堪比擬，益見被告確係出於恐嚇被害人之犯意無疑，是被告所辯其無恐嚇
    被害人之意思云云，應係事後推諉卸責之詞，不足採信。本件事證已臻明確，被
    告犯行洵堪認定，應依法論科。
二、查被告乙○○以加害生命之事恐嚇被害人，使被害人心生畏懼，致生危害於安全
    ，核其所為，係犯刑法第三百零五條之恐嚇罪。被告前於八十四年間因妨害公務
    案件，經臺灣高等法院判處有期徒刑六月確定，甫於八十五年二月九日易科罰金
    執行完畢，有臺灣高等法院被告全國前案紀錄表、臺灣高等法院檢察署刑案紀錄
    簡覆表各一份在卷可稽，其於前案執行完畢後五年內再犯本件最重本刑為有期徒
    刑以上之罪，為累犯，應依刑法第四十七條規定加重其刑。原審予以論罪並判處
    有期徒刑四月，固非無見。惟被告以前開話語恐嚇被害人之時間為九十年一月十
    日，已如前述，而被告行為後，刑法第四十一條關於易科罰金之規定，業於九十
    年一月四日修正，並經總統於九十年一月十日公布，同年一月十二日生效施行。
    依修正前之刑法第四十一條規定「犯最重本刑為三年以下有期徒刑以下之刑之罪
    ，而受六月以下有期徒刑或拘役之宣告，因身體、教育、職業、或家庭之關係，
    執行顯有困難者，得以一元以上三元以下折算一日，易科罰金」，而修正後之刑
    法第四十一條第一項則規定「犯最重本刑為五年以下有期徒刑以下之刑之罪，而
    受六個月以下有期徒刑之宣告，因身體、教育、職業、家庭之關係或其他正當事
    由，執行顯有困難者，得以一元以上三元以下折算一日，易科罰金，但確因不執
    行所宣告之刑，難收矯正之效，或難以維持法秩序者，不在此限」，比較新舊法
    之結果，對於被告並無不利，依刑法第二條第一項前段之規定，自應適用裁判時
    之新法，原審未予斟酌，自有未洽。又本件被告係因被害人一再向其催討返還前
    開房屋，其因一時氣憤始出言恐嚇，衡其惡性尚非重大，被害人所受危害亦甚輕
    微，且被害人家屬已具狀表明雙方之租賃糾紛業已解決，亦無意繼續追究，請求
    從輕發落等情在卷，故原審量處被告有期徒刑四月，量刑稍嫌過重。是被告上訴
    否認犯罪雖無理由，然原審判決既有上開可議之處，自應由本院予以撤銷改判。
    爰審酌被告犯罪後雖否認犯行，惟其犯罪動機係出於一時氣憤，惡性尚非重大，
    且被害人所受危害尚輕，復已表明無意繼續追究，請求從輕量刑，及考量被告之
    品行、生活狀況、智識程度等一切情狀，量處如主文所示之刑，並依修正後刑法
    第四十一條第一項前段之規定，諭知易科罰金之折算標準。
據上論斷，應依刑事訴訟法第四百五十五條之一第一項、第三項、第三百六十四條、
第三百六十九條第一項前段、第二百九十九條第一項前段，刑法第二條第一項前段、
第三百零五條、第四十七條、第四十一條第一項前段，罰金罰鍰提高標準條例第一條
前段、第二條，判決如主文。
本案經檢察官呂文忠到庭執行職務
中      華      民      國    九十二    年      三      月      四      日
                                  臺灣士林地方法院刑事第二庭
                                    審判長法  官  杜  惠  錦
                                          法  官  李  昆  霖
                                          法  官  陳  章  榮
右正本證明與原本無異。
本判決不得上訴。
                                          書記官  嚴  慧  萍
中      華      民      國    九十二    年      三      月      十      日
附錄本案論罪法條全文：
刑法第三百零五條：
  以加害生命、身體、自由、名譽、財產之事恐嚇他人，致生危害於安全者，處二年
  以下有期徒刑、拘役或三百元以下罰金。


司法院資訊處製作；財團法人民間司法改革基金會備份。
